新竹地方法院刑事宣示判決筆錄　　　100年度審訴字第182 號
公　訴　人　臺灣新竹地方法院檢察署檢察官
被　　　告　吳育德
指定辯護人　本院公設辯護人周凱珍
上列被告因違反毒品危害防制條例案件，檢察官提起公訴（100
年度毒偵字第122 號、第228 號）後，聲請改依協商程序而為判
決，本院於中華民國100 年4 月29日下午4 時，在本院刑事第九
法庭宣示判決，出席職員如下：
　　　　　　　　審判長法　官　劉兆菊
　　　　　　　　　　　書記官　林兆嘉
　　　　　　　　　　　通　譯　鄭敏郎
法官起立朗讀判決主文、犯罪事實要旨、處罰條文，及告以上訴
限制、期間並提出上訴狀之法院，且諭知記載其內容：
一、主  文：
    吳育德施用第二級毒品，處有期徒刑月；扣案之吸食器壹
    組，沒收之。又施用第一級毒品，處有期徒刑柒月。又施用
    第二級毒品，處有期徒刑月。又施用第一級毒品，處有期
    徒刑柒月。應執行有期徒刑壹年肆月；扣案之吸食器壹組，
    沒收之。
二、犯罪事實要旨：
（一）吳育德前於民國89年間，因施用第二級毒品案件，經本院
      於89年9 月28日以89年度毒聲字第2320號裁定送勒戒處所
      觀察、勒戒後，因認有繼續施用毒品之傾向，再經本院於
      90年1 月9 日以90年度毒聲字第16號裁定令入戒治處所施
      以強制戒治1 年，嗣其強制戒治執行滿3 月後，經戒治處
      所認無繼續戒治之必要，經本院於90年6 月22日以90年度
      毒聲字第1045號裁定停止戒治，於90年7 月25日因停止其
      處分而出監，所餘戒治期間付保護管束，惟其於保護管束
      期間，違反情節重大，嗣經本院於90年10月29日以90年度
      毒聲字第1565號裁定撤銷停止戒治，復入所執行其殘餘戒
      治期日，嗣於91年6 月5 日出所執行完畢，並經臺灣新竹
      地方法院檢察署檢察官於91年6 月6 日以91年度戒毒偵字
      第74號為不起訴處分確定；又於91年間，因施用第一級、
      第二級毒品案件，經本院於91年11月25日以91年度毒聲字
      第1063號裁定令入戒治處所施以強制戒治，於92年12月25
      日釋放出所執行完畢；刑責部分則經本院於91年12月30日
      ，以91年度訴字第752 號判決，分別判處有期徒刑8 月、
      4 月，並定應執行刑為有期徒刑11月確定，復與本院91年
      度訴字第227 號違反槍砲彈藥刀械管制條例罪所處有期徒
      刑5 月接續執行，於94年2 月6 日縮刑期滿執行完畢（不
      構成累犯）。
（二）詎吳育德仍不知悔改，於前開強制戒治執行完畢釋放出所
      後5 年內，再因施用毒品案件經強制戒治及刑之追訴處罰
      後，分別為下列施用毒品犯行：
  １、基於施用第二級毒品甲基安非他命之犯意，於99年9 月8
      日某不詳時間，在新竹縣峨眉鄉石井村5 鄰47號住處內，
      以將第二級毒品甲基安非他命放入吸食器內燒烤吸取煙霧
      之方式，非法施用第二級毒品甲基安非他命1 次；於間隔
      1 小時後，另基於用第一級毒品海洛因之犯意，在上開住
      處內，將第一級毒品海洛因摻水置於注射針筒再注射入體
      內之方式，非法施用第一級毒品海洛因1 次。嗣於同日上
      午10時40分許，在其住處附近之某倉庫前，為警查獲，並
      扣得吳育德所有供施用第二級毒品甲基安非他命所用之吸
      食器1 組，復經吳育德同意採集其尿液送驗後，結果呈安
      非他命、甲基安非他命、可待因、嗎啡等陽性反應，始悉
      上情。
  ２、復基於施用第二級毒品甲基安非他命之犯意，於99年11月
      22日凌晨2 時許，在上開住處，以將第二級毒品甲基安非
      他命放入吸食器（未扣案）內燒烤吸取煙霧之方式，非法
      施用第二級毒品甲基安非他命1 次；於間隔1 小時後，另
      基於用第一級毒品海洛因之犯意，在上開住處內，將第一
      級毒品海洛因摻水置於注射針筒再注射入體內之方式，非
      法施用第一級毒品海洛因1 次。嗣因吳育德因另案遭通緝
      中，於同日晚間8 時許，在上開處所經警查獲，經吳育德
      同意採集尿液檢體後送驗，檢驗結果呈安非他命、甲基安
      非他命、可待因、嗎啡陽性反應，始悉上情。
（三）案經新竹縣政府警察局竹東分局報告臺灣新竹地方法院檢
      察署檢察官偵查起訴後，經檢察官聲請認罪協商判決，由
      本院合議庭裁定由受命法官獨任改依協商程序而為判決。
三、處罰條文：
    毒品危害防制條例第10條第1項、第2項，刑法第11條前段、
    刑法第38條第1 項第2 款、第51條第5 款。
四、沒收之諭知：為警於99年9 月8 日上午10時40分許扣案之吸
    食器1 組（保管字號：100 年度院保字第189 號，扣押物品
    清單見本院卷第16頁），係被告吳育德所有且供其於99年9
    月8 日某時許，施用第二級毒品甲基安非他命所用之物，此
    業經被告吳育德供承在卷（見本院卷第21頁），爰依刑法第
    38條第1 項第2 款之規定，沒收之。
五、協商判決除有刑事訴訟法第455條之4第1項第1款於本訊問程
    序終結前，被告撤銷協商合意或檢察官撤回協商聲請者；第
    2款被告協商之意思非出於自由意志者；第4款被告所犯之罪
    非第455條之2第1項所定得以協商判決者；第6款被告有其他
    較重之裁判上一罪之犯罪事實者；第7 款法院認應諭知免刑
    或免訴、不受理者情形之一，及違反同條第2 項「法院應於
    協商合意範圍內為判決；法院為協商判決所科之刑，以宣告
    緩刑或2 年以下有期徒刑、拘役或罰金為限」之規定者外，
    檢察官與被告均不得上訴。
六、如有前項得上訴之情形，得自收受宣示判決筆錄送達之日起
    10日內，向本院提出上訴書狀，上訴於第二審法院。
本案經檢察官洪期榮到庭執行職務。
中    華    民    國    100   年    4    月     29    日
                  刑事第九庭    書  記  官  林兆嘉
                                審判長法官  劉兆菊
以上筆錄正本係照原本作成。
中    華    民    國    100   年    4    月     29    日
                                書  記  官  廖宜君
附錄本案論罪科刑法條：
毒品危害防制條例第10條
施用第一級毒品者，處6月以上5年以下有期徒刑。
施用第二級毒品者，處3年以下有期徒刑。